【裁判字號】    89,自,807
【裁判日期】    900430
【裁判案由】    詐欺
【裁判全文】
臺灣臺北地方法院刑事裁定                          八十九年度自字第八七號
    自  訴  人  甲○○○電視股份有限公司設台北市○○○路○段八八號十九樓
    代  表  人  丁○○
    代  理  人  戊○○
                丙○○
    被      告  乙○○
右列被告因詐欺案件，經自訴人提起自訴，本院裁定如左：
    主  文
自訴駁回。
    理  由
一、本件自訴意旨詳如自訴狀（附件）所載。
二、按法院或受命法官於自訴案件第一次審判期日前訊問及調查結果，如認為案件有
    刑事訴訟法第二百五十二條至第二百五十四條之情形者，得以裁定駁回其自訴，
    同法第三百二十六條第三項定有明文。
三、次按犯罪事實應依證據認定之，無證據不得推定其犯罪事實。又不能證明被告犯
    罪者，應諭知無罪之判決，刑事訴訟法第一百五十四條、第三百零一條第一項分
    別定有明文。又事實之認定，應憑證據，如未能發現相當證據，或證據不足以證
    明，自不能以推測或擬制之方法，為裁判基礎。又告訴人之告訴，係以使被告受
    刑事訴追為目的，是其陳述是否與事實相符，仍應調查其他證據以資審認（最高
    法院四十年臺上字第八六號、五十二年臺上字第一三００號判例參照）。又按刑
    法第三百三十九條第一項之詐欺罪，須行為人施用詐術，致他人陷於錯誤而為財
    物之交付始可，如行為人並未施用詐術，或其所用方法不能認係詐術，亦不致使
    人陷於錯誤，即均與該條之構成要件有間（最高法院四十六年度臺上字第二六０
    號判例參照）。
四、訊據被告乙○○堅決否認有詐欺犯行，辯稱：其接觸自訴人公司均係透過曹申君
    導演，由於本件契約之拍攝過程造成其另一契約自訴人履行契約有問題，其主張
    將其前多交付予曹申君導演之十萬元抵銷本件之製作費用，而並告知自訴人會計
    陳小姐，餘額十萬元其願意支付。本件契約一集節目之製作費用為新台幣（以下
    同）八萬元，但自訴人要求每集分別以六萬元及二萬元分別開立發票，其中五集
    二萬元部分其共簽發十萬元之支票交給曹申君導演，自訴人卻未開立發票，事後
    曹申君始稱該十萬元係私人帳目。且本件契約自訴人履行與其要求並不相符，並
    未剪接節目內容，致其須另行付費找剪接室，造成額外之損失，其主張抵銷之事
    曹申君導演亦稱會與自訴人溝通等語。經查，被告曾交付曹申君金額十萬元之支
    票一紙，有其提出之票載發票日為八十八年八月二十日、金額十萬元之支票影本
    在卷可參，其上並有曹申君於其上簽名並記載八月十二日表示收受，自訴代理人
    亦到庭陳稱：曹申君導演確曾向其提及此事等語無訛（見本院八十九年十二月二
    十二日訊問筆錄），雖自訴代理人陳稱曹申君表示該支票係與被告間之私人債務
    關係云云，惟為被告所否認，自難僅因曹申君片面之指訴及被告與自訴人因未結
    算應抵銷之帳目而未即時支付本件契約之製作費用即推論被告涉有詐欺罪嫌，此
    外復查無其他積極證據足認被告涉有詐欺罪嫌，自訴代理人戊○○並到庭陳稱僅
    依據曹申君所述而提起本件自訴（見前揭筆錄），則本件不能證明被告有詐欺犯
    意，被告與自訴人間純屬民事債務糾葛，應循民事途徑解決，核與詐欺罪之構成
    要件尚屬有間，依照首開說明，本件自訴應予駁回。
據上論斷，應依刑事訴訟法第三百二十六條第三項、第二百五十二條第十款裁定如主
文。
中      華      民      國    九十      年      四      月     三十     日
                                      臺灣臺北地方法院刑事第九庭
                                          法  官    沈君玲
右正本證明與原本無異。
如不服本裁定應於送達後五日內向本院提出抗告狀
                                          書記官    趙淑華
中      華      民      國    九十      年      五      月       九     日


司法院資訊處製作；財團法人民間司法改革基金會備份。
